臺灣板橋地方法院刑事判決
公　訴　人　臺灣板橋地方法院檢察署檢察官
被　　　告　甲○
上列被告因違反毒品危害防制條例案件，經檢察官提起公訴（96
年度毒偵字第1634號），被告於準備程序中為有罪之陳述，經本
院合議庭裁定由受命法官進行簡式審判程序獨任審理，本院判決
如下：
    主  文
甲○施用第一級毒品，累犯，處有期徒刑柒月。扣案之吸管匙壹
支、研磨機壹臺，均沒收之。
    事  實
一、甲○前於民國八十四年間，因非法販賣化學合成麻醉藥品罪
    及非法吸用化學合成麻醉藥品罪，經本院於八十五年十月二
    十一日以八十五年度訴緝字第一一九號分別判處有期徒刑五
    年四月、七月，並定應執行有期徒刑五年八月，而於八十五
    年十二月二日確定，並於九十一年一月二十九日縮刑期滿執
    行完畢；復於九十四年間，因施用毒品案件，經本院於九十
    四年六月三十日以九十四年度簡字第二四九九號判處有期徒
    刑五月，而於九十四年九月一日確定，於九十五年十月四日
    易科罰金執行完畢；又於八十九年間，因施用毒品案件，經
    本院以八十九年度毒聲字第六九四三號裁定送觀察、勒戒後
    ，認有繼續施用毒品之傾向，而經本院以八十九年度毒聲字
    第七一九九號裁定施以強制戒治，復經本院以九十年度毒聲
    字第三八○六號裁定停止戒治並付保護管束，於九十年十二
    月二十八日強制戒治期滿執行完畢，並由臺灣板橋地方法院
    檢察署檢察官於九十一年一月九日以九十一年度戒毒偵字第
    四○號為不起訴處分確定。詎其仍不知悔改，於上開強制戒
    治執行完畢後五年內，竟基於施用第一級毒品海洛因之犯意
    ，於九十六年二月十一日，在臺北縣樹林市○○路三八八號
    住處，以將海洛因摻入香煙之方式，施用第一級毒品海洛因
    一次。嗣於九十六年二月十二日下午二時三十分許，在臺北
    縣板橋市○○路與南雅西路口為警查獲，並扣得甲○所有，
    供其施用第一級毒品海洛因之吸管匙一支、研磨機一台，再
    經採驗尿液後，查悉上情。
二、案經臺北市政府警察局中山分局移送臺灣板橋地方法院檢察
    署檢察官偵查起訴。
    理  由
一、按除被告所犯為死刑、無期徒刑、最輕本刑為三年以上有期
    徒刑之罪或高等法院管轄第一審案件者外，於第一次審判期
    日前之準備程序進行中，被告先就被訴事實為有罪之陳述時
    ，審判長得告知被告簡式審判程序之旨，並聽取當事人、代
    理人、辯護人及輔佐人之意見後，裁定進行簡式審判程序，
    刑事訴訟法第二百七十三條之一第一項定有明文。經核本件
    被告甲○所犯係死刑、無期徒刑、最輕本刑為三年以上有期
    徒刑以外之罪，其於準備程序中就被訴事實為有罪之陳述，
    經法官告知簡式審判程序之旨，並聽取公訴人及被告之意見
    後，本院合議庭認宜進行簡式審判程序，爰依首揭規定合議
    裁定由受命法官獨任進行簡式審判程序，合先敘明。
二、上揭事實，業據被告甲○於本院審理時坦承不諱（見本院卷
    第二七頁），且其於上揭時地為警查獲時所採取之尿液，經
    送請台灣尖端先進生技醫藥股份有限公司檢驗結果，鴉片類
    呈陽性反應，有該公司九十六年三月一日濫用藥物檢驗報告
    一紙附卷可稽。且被告於上揭時地為警查獲時，有被告所有
    供其施用第一級毒品海洛因所用之吸管匙一支、研磨機一臺
    可資佐證，足徵被告前開自白與事實相符，應堪採信。又被
    告曾於八十九年間，因施用毒品案件，經本院以八十九年度
    毒聲字第六九四三號裁定送觀察、勒戒後，認有繼續施用毒
    品之傾向，而經本院以八十九年度毒聲字第七一九九號裁定
    施以強制戒治，復經本院以九十年度毒聲字第三八○六號裁
    定停止戒治並付保護管束，於九十年十二月二十八日強制戒
    治期滿執行完畢，並由臺灣板橋地方法院檢察署檢察官於九
    十一年一月九日以九十一年度戒毒偵字第四○號為不起訴處
    分確定，有臺灣高等法院被告前案紀錄表及上開不起訴處分
    書一件附卷可憑，是被告顯係於強制戒治釋放後五年以內再
    施用第一級毒品海洛因。本件事證明確，被告上開犯行洵堪
    認定。
三、查海洛因係毒品危害防制條例第二條所稱之第一級毒品，不
    得持有、施用，被告竟持之以施用，核其所為，係犯毒品危
    害防制條例第十條第一項之施用第一級毒品罪。被告持有海
    洛因後，進而施用，其持有海洛因行為應被其施用之行為所
    吸收，不另論罪。爰審酌被告經強制戒治後仍再犯相同罪行
    ，顯見意志不堅，惟念其犯罪係戕害自身，尚未害及他人，
    所犯情節非重，及犯罪後承認犯行，態度良好等一切情狀，
    量處如主文所示之刑。又扣案之吸管匙一支、研磨機一臺，
    均係被告所有，為供其施用第一級毒品海洛因所用之物，業
    據被告於本院審理時供述在卷（見本院卷第二六頁），爰依
    刑法第三十八條第一項第二款之規定併予宣告沒收。至扣案
    之注射針筒一支（內含海洛因零點一公克）並非被告所有，
    已據被告於本院審理時陳述甚明（見本院卷第二六頁），徵
    諸被告施用第一級毒品海洛因係以香煙摻入之方式，並無持
    有注射針筒之必要等語相符，應堪採信。另扣案之現金新臺
    幣十萬三千元，並非被告施用第一級毒品海洛因所用之物，
    亦經被告於本院審理時自承明確（見本院卷第二六頁），是
    該等注射針筒既非被告所有，而該新臺幣十萬三千元與本案
    無涉，爰均不予宣告沒收，附此敘明。
四、臺灣桃園地方法院檢察署檢察官移送併辦意旨以：被告基於
    施用毒品之犯意，自民國九十五年十月間某日起至九十六年
    三月十二日，持續在臺北縣樹林市○○路三八八號住處，施
    用第一級毒品海洛因與第二級毒品安非他命，因認其涉犯毒
    品危害防制條例第十條第一項施用第一級毒品罪、同條第二
    項施用第二級毒品罪嫌云云（即臺灣桃園地方法院檢察署九
    十六年毒偵字第一七四二號）。然查：被告雖於警詢及偵查
    中陳稱：「（問：你於九十五年十月接受毒品案服刑完畢後
    ，於何時又開始施用海洛因及安非他命毒品？）出獄後，就
    立即開始施用海洛因及安非他命毒品」、「（問：最近一次
    於何時？何地施用安非他命及海洛因毒品？）於九十六年三
    月十二日早上六、七點，在板橋市○○路○段一號十七樓之
    十七，分別有吸食海洛因及安非他命毒品」、「至於海洛因
    毒品，是大約三到五天吸食一次」；「回來十月底就開始用
    ，在樹林的家，用安非他命和海洛因，安非他命較常用，海
    洛因是斷斷續續，用到三月十二日早上」等語（見臺灣桃園
    地方法院檢察署九十六年毒偵字第一七四二號偵查卷第十五
    頁至第十六頁、第四九頁），惟其於九十六年三月十二日上
    午十一時許，在臺北縣板橋市○○路○段一號十七樓之十七
    為警查獲後，於當日為警採集尿液送請台灣檢驗科技股份有
    限公司檢驗結果，鴉片類呈陰性反應，有該公司九十六年三
    月二十七日報告編號CH/2007/30655 號濫用藥物尿液檢驗報
    告一件附卷可稽，尚難據以推認被告有於九十六年三月十二
    日施用第一級毒品海洛因，是被告前開警詢及偵查中關於施
    用第一級毒品海洛因之自白即難認與事實相符。再參以被告
    於本院審理時亦改稱：「但我在二月十二日被抓到之後就沒
    有再用海洛因，海洛因只有在九十六年二月十一日那時候施
    用的，隔天就被抓到」等語在卷（見本院卷第二七頁），益
    徵被告前開警詢及偵查中之自白，尚難採信，故本件移送併
    辦被告施用第一級毒品海洛因之罪嫌，除與本件起訴部分重
    覆之九十六年二月十一日，在臺北縣樹林市○○路三八八號
    施用一次外，餘均無積極證據足資證明被告犯行，故該等其
    他移送併辦之施用第一級毒品犯嫌自與前開有罪部分，難認
    有何接續犯或包括一罪等實質上一罪；另本件前開有罪部分
    ，係針對被告於九十六年二月十一日，在臺北縣樹林市○○
    路三八八號施用第一級毒品海洛因之犯行，與被告涉嫌施用
    第二級毒品安非他命（本案起訴被告施用第二級毒品安非他
    命部分，已另為不受理判決）無涉，是移送併辦關於被告涉
    嫌施用第二級毒品安非他命之犯行，亦與前開有罪部分，難
    認有何接續犯或包括一罪等實質上一罪，故本院均無從審究
    ，應退回檢察官另行依法處理，附此敘明。
據上論斷，應依刑事訴訟法第二百七十三條之一第一項、第二百
九十九條第一項前段，毒品危害防制條例第十條第一項，刑法第
十一條前段、第四十七條第一項、第三十八條第一項第二款，判
決如主文。
本案經檢察官張誌洋到庭執行職務。
中　　華　　民　　國　　96　　年　　5 　　月　　31　　日
                  刑事第五庭    法　官  李麗珠
上列正本證明與原本無異。
如不服本判決，應於送達後十日內向本院提出上訴狀
                                書記官  林政良
中　　華　　民　　國　　96　　年　　5 　　月　　31　　日
附錄本判決論罪法條：
毒品危害防制條例第10條：
施用第1級毒品者，處6月以上5年以下有期徒刑。
施用第2級毒品者，處3年以下有期徒刑。
